【裁判字號】    99,交聲更一,9
【裁判日期】    990610
【裁判案由】    聲明異議
【裁判全文】
臺灣高雄地方法院交通事件裁定       99年度交聲更一字第9號
原處分機關  高雄市政府交通局
代  表  人  王國材
異  議  人  甲○○
上列異議人因違反道路交通管理處罰條例案件，對於高雄市政府
交通局民國99年1 月18日所為之處分（高市交裁字第裁32-B0000
0000號）聲明異議，本院裁定如下：
    主  文
異議駁回。
    理  由
一、異議意旨略以：異議人甲○○於民國98年12月11日上午某時
    許飲酒後，於同日上午10時40分許酒後駕駛車號XO-268號營
    業貨運曳引車（拖載車號WS-57 號營業半拖車，合稱半聯結
    車），行經高雄市小港區○○○路與台機路口前，與他人所
    駕駛營業大貨車發生擦撞，經警到場處理，並於同日上午11
    時9 分對其施以酒測，發現其呼氣酒精濃度測試值達每公升
    0.34毫克超過規定標準，乃製單舉發，原處分機關乃依道路
    交通管理處罰條例第35條第1 項第1 款、第24條第1 項第2
    款規定，裁處罰鍰新臺幣（下同）2 萬2,500 元，吊扣職業
    聯結車駕駛執照12個月，並應參加道安講習；惟異議人認其
    前揭酒駕情形，業經檢察官為不起訴處分，原處分機關前揭
    處分有違一事不二罰，爰依法聲明異議，請求撤銷原處分等
    語。
二、按受處分人，不服第8 條主管機關所為之處罰，得於接到裁
    決書之翌日起20日內，向管轄地方法院聲明異議；依道路交
    通管理處罰條例第87條規定向管轄法院聲明異議之期間，自
    裁決送達之翌日起算，並得依法扣除在途期間及聲請回復原
    狀；道路交通案件處理辦法第12條規定交通案件聲明異議之
    在途期間扣除，當事人非居住於處罰機關所在之鄉、鎮、市
    （包括縣轄市、省轄市及院轄市），但居住於受理聲明異議
    案件法院之管轄區域者，依法院訴訟當事人在途期間標準第
    2 條第1 款中之「地方法院在途期間」欄所載日數，扣除在
    途期間。而居住於本院管轄之高雄市者，不扣除在途期間；
    又按交通法庭認聲明異議不合法律上之程式或其異議權已經
    喪失者，應以裁定駁回之，道路交通管理處罰條例第87條第
    1 項、道路交通案件處理辦法第12條、第18條前段及法院訴
    訟當事人在途期間標準第2 條、第4 條第1 項第1 款第2 目
    分別訂有明文。故受處分人若受有裁決而不服，自應於上開
    規定期間內聲明異議，倘受處分人逾期提出，法律上之程式
    已無從補正，自應依法駁回其異議。
三、經查：異議人於前揭時、地，酒後駕駛前揭半聯結車，與其
    他車輛發生擦撞，經警到場處理，並測得呼氣中酒精濃度達
    每公升0.34毫克，而為警製單舉發，嗣原處分機關依道路交
    通管理處罰條例第35條第1 項第1 款規定，裁處受處分人吊
    扣駕駛執照24個月等情，有高雄市政府警察局高市警交字第
    N00000000 號舉發違反道路交通管理事件通知單、高雄市政
    府交通局99年1 月18日高市交裁字第裁32-B00000000號裁決
    書、送達證書及呼氣酒精濃度測試表各1 紙在卷可考，亦為
    異議人所不爭執。且該裁決作成後，於99年1 月18日由異議
    人本人收受，有送達證書影本1 紙附卷可稽。而異議人係居
    住於高雄市○○區○○路186 巷15號5 樓一節，有個人基本
    資料查詢結果1 紙在卷可憑，足徵異議人居住於本院管轄之
    高雄市，依前揭法規意旨，異議期間屆滿之計算，不扣除在
    途期間。是異議人如對原處分機關上開裁決不服而欲聲明異
    議，應自其收受裁決書之翌日起20日，即至遲應於99年2 月
    8 日（含當日，遇假日順延1 日）前向高雄市政府交通局提
    出聲明異議。而異議人竟遲至99年3 月4 日始具狀向本院聲
    明異議一節，此觀之異議人聲明異議狀上本院收狀章戳即明
    ，有聲明異議狀影本1 份在卷可參，是異議人提起本件異議
    ，顯已逾上開法定異議期間。從而，其異議既不合上開法定
    程式，且無從補正，本院自應依法駁回其異議，其實體上異
    議事由即無庸審究，併予敘明。
四、依道路交通案件處理辦法第18條前段，裁定如主文。
中    華    民    國    99    年    6     月    10    日
                              交通法庭法  官  謝枚霏
以上正本證明與原本無異。
如不服本裁定，應於收受送達後5 日內向本院提出抗告狀。
中    華    民    國    99    年    6     月    10    日
                                      書記官  楊馥如

司法院資訊處製作；財團法人民間司法改革基金會備份。
